【裁判字號】    99,審交訴,165
【裁判日期】    991224
【裁判案由】    業務過失致死
【裁判全文】
臺灣桃園地方法院刑事判決           99年度審交訴字第165號
公  訴  人  臺灣桃園地方法院檢察署檢察官
被      告  王盛興
上列被告因業務過失致死案件，經檢察官提起公訴（99年度偵續
字第411 號），被告於本院準備程序進行中，就被訴事實為有罪
之陳述，經本院告知簡式審判程序意旨，並聽取當事人之意見後
，本院合議庭裁定依簡式審判程序審理，判決如下：
    主  文
王盛興從事業務之人，因業務上之過失致人於死，處有期徒刑陸
月，如易科罰金，以新臺幣壹仟元折算壹日。
    事  實
一、王盛興係設於台北市○○路○ 段247 號3 樓之東展交通股份
    有限公司（下稱東展公司）之營業貨運曳引車司機，為從事
    業務之人。其於民國98年12月27日晚間，駕駛東展公司所有
    之車牌號碼IS-193號營業貨運曳引車聯結忠陽交通股份有限
    公司所有之車牌號碼DP-85 號營業半拖車，由桃園縣八德市
    ○○路往鶯歌方向行駛，於同日晚間7 時25分許，行經設有
    禁止30噸以上大貨車左轉標誌之桃園縣八德市○○路與大興
    路路口，本應注意汽車應依標誌指示行使及駛至交岔路口，
    轉彎車應讓直行車先行，且依當時之夜間有照明、路面無缺
    陷、無障礙物、視距良好，又無不能注意之情事，王盛興駕
    駛上開營業半聯結車，行經上開路口欲左轉大興路時，竟未
    注意在設有禁止30噸以上大貨車左轉標之行車管制號正常運
    作交岔路口，未依標誌之指示行駛，貿然左轉，且左轉彎車
    未讓對向直行車先行，適有由桃園縣八德市○○路往介壽路
    方向直行之陳敬國騎乘車牌號碼783-BQF 號重型機車，行經
    該路口時，亦有未注意車前狀況，致兩車因而發生碰撞，陳
    敬國人車倒地，受有頭部開放性骨折、頭顱破裂併腦實質溢
    出，而當場死亡。王盛興於肇事後，在其業務過失致死犯行
    尚未被有偵查犯罪職權之公務員發覺前，親自報警自首肇事
    並接受裁判。
二、案經臺灣桃園地方法院檢察署檢察官主動偵查起訴。
    理  由
一、本案被告王盛興所犯係死刑、無期徒刑或最輕本刑為3 年以
    上有期徒刑以外之罪，其於本院準備程序期日中就被訴事實
    為有罪之陳述，經本院告知簡式審判程序之旨，並聽取當事
    人意見後，由本院合議庭依刑事訴訟法第273 條之1 第1 項
    規定裁定進行簡式審判程序，合先敘明。
二、上揭犯罪事實，業據被告王盛興於本院審理時坦承不諱，並
    有告訴人陳詹秀鳳、陳美嵐、被害人家屬陳敬喜分別於警詢
    、檢察官偵訊時之陳述。此外，並有道路交通事故現場圖、
    道路交通事故調查報告表(一)、(二)、臺灣省桃園縣區車輛行車
    事故鑑定委員會99年4 月23日以桃縣行字第0995201472號函
    覆之桃縣鑑990179案鑑定意見書、臺灣桃園地方法院檢察署
    檢察官相驗筆錄、臺灣桃園地方法院檢察署相驗屍體證明書
    、檢驗報告書、桃園縣政府警察局現場勘察報告八德分局轄
    內陳敬國車禍死亡案、車牌號碼IS-193號營業貨運曳引車行
    照、車牌號碼DP-85 號營業半拖車行照、東和鋼鐵企業股份
    有限公司出貨單各1 份及相驗照片、監視器翻攝畫面、現場
    採證相片各1 批等在卷可稽。按駕駛人駕駛汽車，應遵守道
    路標誌之指示；汽車行駛時，駕駛人應注意車前狀況，並隨
    時採取必要之安全措施；汽車行駛至交岔路口，轉彎車應讓
    直行車先行，道路交通安全規則第90條、第94條第3 項、第
    102 條第1 項第7 款分別款定有明文。本件被告行經設有禁
    止30噸以上大貨車左轉標誌之交岔路口，未依標誌之指示行
    駛，且左轉彎車未讓對向直行車先行，即貿然左轉，而肇致
    本件車禍，雖被害人陳敬國騎乘上開重型機車亦未注意車前
    狀況，仍不能卸免被告之罪責，臺灣省桃園縣區車輛行車事
    故鑑定委員會亦同此見解，其被告過失甚明。而被害人陳敬
    國確因本件車禍死亡，已詳述如前，則被告之過失行為與被
    害人之死亡間，顯有相當因果關係。綜上所述，足認被告自
    白與事實相符，堪以採信。本件事證明確，被告犯行可以認
    定，應依法論罪科刑。
四、核被告王盛興所為，係犯刑法第276 條第2 項之業務過失致
    人於死罪。被告於肇事後，主動報警，陳明其為肇事車輛駕
    駛人，自首而受裁判，此有桃園縣政府警察局道路交通事故
    肇事人自首情形紀錄表1 份可按，並依刑法第62條前段規定
    減輕其刑。爰審酌被告對注意義務之違反，過失情節、過失
    行為之態樣，智識程度，並造成被害人死亡之結果、惡性非
    屬輕微，然犯罪後坦承犯行，態度尚可，已與告訴人達成調
    解，賠償告訴人之損失，有本院調解委員調解單、桃園縣八
    德市公所調解委員會調解書各1 紙在卷可稽等一切情狀，量
    處如主文所示之刑，並諭知易科罰金之折算標準，以示懲儆
    。
據上論斷，應依刑事訴訟法第273 條之1 第1 項、第299 條第1
項前段，刑法第276 條第2 項、第41條第1 項前段、第62條前段
，刑法施行法第1 條之1 第1 項、第2 項前段，判決如主文。
本案經檢察官簡方毅到庭執行職務。
中    華    民    國    99    年    12    月    24    日
                        刑事庭  法  官  鍾雅蘭
以上正本證明與原本無異。
如不服本判決，得自收受送達之翌日起10日內向本院提出上訴狀
（應附繕本），其未敘述上訴理由者，應於上訴期間屆滿後20日
內補提理由書狀於本院，上訴於臺灣高等法院。
                                書記官  石曉芸
中    華    民    國    99    年    12    月    24    日
附錄本案論罪科刑依據之法條：
中華民國刑法第276條
（過失致死罪）
因過失致人於死者，處2 年以下有期徒刑、拘役或2 千元以下罰
金。
從事業務之人，因業務上之過失犯前項之罪者，處5 年以下有期
徒刑或拘役，得併科3 千元以下罰金。

司法院資訊處製作；財團法人民間司法改革基金會備份。
